臺灣屏東地方法院刑事判決　　　　　　　100年度易字第869號
公　訴　人　臺灣屏東地方法院檢察署檢察官
被　　　告　李國輝
　　　　　　黃一晏
上列被告因違反電業法案件，經檢察官提起公訴（100 年度偵字
第4487號），本院依法行簡式審判程序審理，判決如下：
    主  文
李國輝共同犯電業法第一百零五條之竊盜罪，累犯，處有期徒刑
玖月。扣案手套貳雙、鐵條拾支、破壞剪貳把均沒收。
黃一晏共同犯電業法第一百零五條之竊盜罪，處有期徒刑拾壹月
。扣案手套貳雙、鐵條拾支、破壞剪貳把均沒收。
    事  實
一、李國輝前於民國92至93年間，因違反毒品危害防制條例、竊
    盜等案件，分別經本院以92年度訴字第803 號判處有期徒刑
    10月和8 月、93年度易字第647 號判處有期徒刑9 月確定，
    至96年8 月20日執行完畢。詎與黃一晏共同意圖為自己不法
    所有，基於違反電業法之竊盜犯意聯絡，攜帶李國輝所有手
    套各1 雙、鐵條13支，以及客觀上足對他人生命、身體、安
    全構成威脅，具危險性之破壞剪各1 把，乃於99年11月間某
    時，相偕至屏東縣內埔鄉○○○道路電桿處，而穿戴上開手
    套、將上開鐵條插入電桿孔洞中藉此攀爬，再用上開破壞剪
    進行剪卸，如是共同竊得台灣電力公司（下稱台電）所有、
    裝置該處供一般民生電力之電纜線（長約4421公尺、價值新
    臺幣[下同]55萬元許）。嗣100 年1 月31日，李國輝因另案
    通緝遭到逮捕，乃於具偵查職權機關尚未發覺上揭犯行前，
    主動向員警自首供出、為願受裁判之表示，其後警方查扣上
    開手套、鐵條、破壞剪等物（贓物則已變賣無著），再循線
    追查黃一晏到案，始全案查獲。
二、案經屏東縣政府警察局移送臺灣屏東地方法院檢察署檢察官
    偵查起訴。
    理  由
一、本件係依刑事訴訟法第273 條之1 第1 項行簡式審判程序，
    其證據調查依同法第273 條之2 所定原不受審判外陳述排除
    之限制；又被告2 人對於卷內各項證據亦不爭執證據能力，
    復無事證顯示有何違法取得或類此瑕疵之情，故卷內所列各
    項證據，自均有證據能力，合先敘明。
二、上揭犯罪事實，業據被告2 人坦承不諱，核與證人即台電線
    路技術專員許惠婷證稱台電所有供一般民生電力之高價電纜
    線遭竊情節相符（見警卷第51頁），並有配電線路失竊現場
    調查報告表、採證照片等件附卷足稽（見警卷第57-58 、77
    -101頁），以及上開手套、鐵條、破壞剪等物扣案可證。是
    認被告2 人之自白和事實相合，堪予採信，從而本件罪證明
    確，其等犯行洵足認定，應依法論科。
三、按行為後法律有變更者，適用行為時之法律，但行為後之法
    律有利於行為人者，適用最有利於行為人之法律，刑法第2
    條第1 項定有明文。本件被告2 人行為後，刑法第321 條第
    1 項業於100 年1 月28日修正施行，修正後該條項除第1 、
    6 款之構成要件變更外，刑度亦增訂「得併科新臺幣十萬元
    以下罰金」，是比較新舊法結果，新法並無對被告2 人較為
    有利，自應適用其等行為時即修正前之規定。
四、次按電業法第105 條之規定，係在保護供給電能之事業，此
    觀該法第1 條之立法目的即知（最高法院84年台非字第214
    號判例意旨參照）。本件遭竊之電纜線乃台電所有，業經前
    述，是被告2 人行竊電業法所稱之電業經營者，應依電業法
    第105 條論處。又刑法第321 條第1 項第3 款之加重竊盜罪
    ，係以行為人攜帶兇器竊盜為其加重條件，此所謂兇器，並
    無種類限制，凡客觀上足對他人生命、身體、安全構成威脅
    ，具危險性之器物均屬之，且祇須行竊時攜帶該種具危險性
    之兇器為已足，尚不以攜帶之初有行兇意圖為必要（最高法
    院79年台上字第5253號判例意旨參照），是上開破壞剪因係
    質地堅硬之金屬器物，持以揮舞足對他人生命、身體、安全
    構成威脅，在客觀上顯具危險性，即兇器無疑。
五、核被告2 人所為，係犯電業法第105 條、修正前刑法第321
    條第1 項第3 款之竊盜罪。其等有犯意聯絡和行為分擔，皆
    為共同正犯。被告李國輝曾受如事實欄所載判刑執行等情，
    有該前案紀錄表在卷供參，其於徒刑執行完畢後，5 年內故
    意再犯本件有期徒刑以上之罪，為累犯，應依刑法第47條第
    1 項加重刑度。被告李國輝於具偵查職權機關尚未發覺上揭
    犯行前即主動供出、為願受裁判之表示等節，業據其陳稱明
    確（見警卷第2 頁），並有公務電話紀錄所示員警查獲情形
    足憑（見偵卷第47頁），堪認被告李國輝符合自首要件，考
    量其勇於面對司法，可徵悔悟之心，是依刑法第62條前段減
    輕刑度。本件被告李國輝同有刑度加重與減輕事由，應依法
    先加後減之。
六、爰審酌被告李國輝早於90年間起，即有竊盜、違反毒品危害
    防制條例等眾多前科，素行不良，被告黃一晏則自83年間起
    ，即有違反槍砲彈藥刀械管制條例、肅清煙毒條例、麻醉藥
    品管理條例、毒品危害防制條例等前科，素行甚差，有該等
    前案紀錄表存卷可考，如今再度犯下本案，顯見其等不知反
    省、猶未從歷次前科記取教訓；另被告2 人均值青壯，非無
    謀生能力，竟不思以正當手段賺得所需，反起意行竊為取財
    之道，犯罪動機可議；再其等盜取之電纜線，長約4421公尺
    、價值55萬元許，且係供給一般民生電力所需乙節，已經前
    舉證人許惠婷證稱綦詳，可見被告2 人破壞法益程度甚高、
    情節嚴重、影響深遠，原有重懲必要；惟念及被告李國輝坦
    然面對司法、自首罪行，為破獲本案之主因，暨被告黃一晏
    亦知承擔刑責、自白罪行不諱，犯後態度非劣等一切情狀，
    各量處如主文所示之刑，以資懲儆。至公訴人雖建請對被告
    李國輝求處有期徒刑6 月、被告黃一晏求處有期徒刑8 月（
    見本院100 年8 月15日審判筆錄第8 頁），然考量被告2 人
    加害者非僅他人財產權，尚破壞一般民生用電，又贓物查獲
    無著，更有耗費時間、金錢回復通電問題，堪認該犯行情節
    重大、影響層面甚深，相對於公訴人之求刑自嫌過輕，本院
    以諭知如主文所示之刑較為妥適，特予敘明。
七、末按共同正犯因相互間利用他人之行為，以遂行犯意實現，
    本諸責任共同原則，對共犯間供犯罪使用之所有物自應皆為
    沒收之諭知（最高法院91年度台上字第5583號、89年度台上
    字第6946號判決意旨參照）。是扣案手套2 雙、鐵條13支、
    破壞剪2 把，被告李國輝坦認係其所有且供本件竊盜使用之
    物（見本院100 年8 月15日準備程序筆錄第2 頁），爰依刑
    法第38條第1 項第2 款對被告2 人均宣告沒收。至卷內其餘
    扣案物，因被告2 人俱稱係竊盜既遂後用以處理贓物之工具
    （見警卷第12頁、本院100 年8 月15日準備程序筆錄第2 頁
    ），核非本件行竊時使用，另綜觀全部卷證，亦無從認定該
    等工具乃犯罪預備之物，自不予宣告沒收，末此敘明。
據上論斷，應依刑事訴訟法第273 條之1 第1 項、第299 條第1
項前段，電業法第105 條，刑法第11條前段、第2 條第1 項前段
、第28條、第47條第1 項、第62條前段、第38條第1 項第2 款，
修正前刑法第321 條第1 項第3 款，判決如主文。
本案經檢察官許英輝到庭執行職務
中    華    民    國    100    年    8    月    29    日
                  刑事第四庭     法  官   江振源
以上正本證明與原本無異
如不服本判決，應於判決送達後10日內向本院提出上訴書狀（應
附繕本），其未敘述上訴理由者，應於上訴期間屆滿後20日內補
提理由書狀於本院，上訴於臺灣高等法院高雄分院。
中    華    民    國    100    年    8    月    30    日
                                  書記官  邱淑婷
附錄本判決論罪科刑法條：
電業法第105條
竊盜或損壞電桿、電線、變壓器或其他供電設備者，依刑法之規
定從重處斷。
修正前刑法第321條
犯竊盜罪而有左列情形之一者，處六月以上、五年以下有期徒刑
：
一、於夜間侵入住宅或有人居住之建築物、船艦或隱匿其內而犯
    之者。
二、毀越門扇、牆垣或其他安全設備而犯之者。
三、攜帶兇器而犯之者。
四、結夥三人以上而犯之者。
五、乘火災、水災或其他災害之際而犯之者。
六、在車站或埠頭而犯之者。
前項之未遂犯罰之。